臺灣彰化地方法院彰化簡易庭民事裁定
110年度彰補字第979號
原      告  王淑瓊  
上列原告與被告陳駿赫間確認本票債權不存在事件，本院裁定如
下：
    主    文
原告應於本裁定送達5日內，以訴狀表明應受判決事項之聲明，
及按應受送達之他造人數，提出繕本或影本；逾期不補正，駁回
其訴。
    理    由
民事訴訟法第119條第1項規定「書狀及其附屬文件，除提出於
  法院者外，應按應受送達之他造人數，提出繕本或影本」，第
  244條第1項規定「起訴，應以訴狀表明下列各款事項，提出於
  法院為之：一、當事人及法定代理人。二、訴訟標的及其原因
  事實。三、應受判決事項之聲明」，第249條第1項第6款規定
  「原告之訴，有下列各款情形之一，法院應以裁定駁回之。但
  其情形可以補正者，審判長應定期間先命補正：六、起訴不合
  程式或不備其他要件」，第428條第1項規定「第244條第1項第
  2款所定事項，原告於起訴時得僅表明請求之原因事實」，第4
  36條第2項規定「簡易訴訟程序，除本章別有規定外，仍適用
  第1章通常訴訟程序之規定」；非訟事件法第195條規定「發票
  人主張本票係偽造、變造者，於前條裁定送達後二十日內，得
  對執票人向為裁定之法院提起確認之訴。發票人證明已依前項
  規定提起訴訟時，執行法院應停止強制執行。但得依執票人聲
  請，許其提供相當擔保，繼續強制執行，亦得依發票人聲請，
  許其提供相當擔保，停止強制執行。發票人主張本票債權不存
  在而提起確認之訴不合於第1項之規定者，法院依發票人聲請
  ，得許其提供相當並確實之擔保，停止強制執行」；強制執行
  法第14條第1項、第2項規定「執行名義成立後，如有消滅或妨
  礙債權人請求之事由發生，債務人得於強制執行程序終結前，
  向執行法院對債權人提起異議之訴。如以裁判為執行名義時，
  其為異議原因之事實發生在前訴訟言詞辯論終結後者，亦得主
  張之。執行名義無確定判決同一之效力者，於執行名義成立前
  ，如有債權不成立或消滅或妨礙債權人請求之事由發生，債務
  人亦得於強制執行程序終結前提起異議之訴」。
原告起訴狀應受判決事項之聲明（下稱訴之聲明）記載，「民
  事執行處108年司執乙字第57373號拍賣進行中債權人陳駿赫32
  萬元本票應廢棄」，形式上難以判斷原告依何種法律關係請求
  法院為如何之裁判，起訴不合程式。原告之真意，如係依非訟
  事件法第195條規定提起確認之訴，訴之聲明應記載為「確認
  被告持有如臺灣彰化地方法院108年度司票字第612號裁定所示
  之本票債權對於原告不存在」；原告之真意，如係依強制執行
  法第14條第1項、第2項規定提起債務人異議之訴，訴之聲明應
  記載為「臺灣彰化地方法院108年度司執字第57373號強制執行
  事件對原告所為之強制執行程序撤銷」；原告之真意，如係合
  併提起前開確認之訴及債務人異議之訴，訴之聲明應記載為「
  確認被告持有如臺灣彰化地方法院108年度司票字第612號裁
  定所示之本票債權對於原告不存在。臺灣彰化地方法院108年
  度司執字第57373號強制執行事件對原告所為之強制執行程序
  撤銷。」，始屬正當。
茲依民事訴訟法第249條第1項第6款規定，命原告補正如主文；
  逾期不補正，駁回其訴。
中　　華　　民　　國　　110 　年　　11　　月　　8 　　日
                  彰化簡易庭  法    官  廖政勝
以上正本係照原本作成。
本裁定不得抗告。
中　　華　　民　　國　　110 　年　　11　　月　　8 　　日
                              書 記 官  梁高賓